臺灣臺中地方法院刑事判決　　　　　　　　　　　　九十二年度易字第二六九一號
　　公　訴　人　臺灣臺中地方法院檢察署檢察官
　　被　　　告　甲○○
右列被告因違反動產擔保交易法案件，經檢察官聲請以簡易判決處刑（九十二年度偵
字第一五五二二號），本院臺中簡易庭認不宜逕以簡易判決處刑，移由本院改依通常
程序判決如左：
    主  文
甲○○無罪。
    理  由
一、公訴意旨如後附聲請簡易判決處刑書所載。
二、按犯罪事實應依證據認定之，無證據不得認定犯罪事實，又不能證明被告犯罪者
    ，應諭知無罪之判決，刑事訴訟法第一百五十四條第二項、第三百零一條第一項
    分別定有明文；另動產擔保交易法第三十八條，係以動產擔保交易之債務人，意
    圖不法之利益，將標的物遷移、出賣、出質、移轉、抵押或為其他處分，致生損
    害於債權人為其構成要件。本件公訴人認被告將車牌Ａ２－０６５６號自小客車
    遷移，涉嫌違反動產擔保交易法第三十八條之規定，無非係以告訴人裕融企業股
    份有限公司（下簡稱裕融公司）之指訴，及被告所簽立之動產擔保交易抵押設定
    登記申請書為其依據。然訊據被告甲○○，固坦認以動產擔保分期付款交易方式
    購買前揭自小客車之事實，惟否認故意將該車遷移，辯稱：伊於購得該自小客車
    後，不數日，即因酒醉駕駛該自小客車撞電線桿發生車禍，而將該自小客車送至
    乙○○所經營之合勝汽車有限公司（下簡稱合勝公司）修理，嗣因伊車禍受傷無
    法工作，沒有收入，故迄無金錢至合勝公司將該自小客車領回等語。
三、經查，證人乙○○在本院結證稱：「（問：被告有沒有在九十一年開一部車到你
    的修配廠修理？）有，在九十一年十二月十六日拖到修配廠（庭呈委拖單、該自
    小客車撞壞情形之照片、乙○○發給被告之存證信函，本院核閱內容與乙○○所
    述相符後當庭影印附卷，原本發還）」、「（問：修車費多少錢？）新台幣（下
    同）六萬六千七百二十五元」、「（問：車子還在修配廠？）是的，所以我寄存
    證信函給被告，叫他來處理，但是他沒有來處理」（參本院卷第五八～第五九頁
    審判筆錄），又裕融公司之代理人王凱軍陳稱：「（問：上次開完停後，你有沒
    有陪被告至修配廠查看車子？）有，車子確實因撞壞而送到合勝公司修理，因修
    理費五萬多元被告沒有辦法給付，目前車子還在該修配廠，老闆也不讓我們牽回
    （並當庭提出該自小客車之委修單一份附卷）」（參本院卷第四三頁準備程序筆
    錄），再被告於發生車禍後，仍於九十二年一月十三日繳交第一期之分期款八千
    六百三十六元，此有裕融公司所提出之還款明細表在卷可稽（參發查卷第九頁）
    ，足徵被告於取得該自小客車後第五日即發生車禍而將該車撞壞送修迄未領回，
    並於九十二年一月十三日照繳第一期之分期款；而按被告於剛購得該自小客車五
    日，當無以發生車禍送修配廠修理之方式，故意將該車子遷移，致裕融公司尋覓
    不著之理，且其若有不法利益之意圖，亦無於車子撞壞後，仍照繳第一期分期款
    之情，是可知被告並非意圖不法之利益，故意將該自小客車遷移。另檢察官雖指
    稱被告於發生車禍時人並未住在契約約定之車子存放處，即臺中市○○區○○路
    三段五八一號，其顯有將車子故意遷移之嫌，惟被告稱：「我買車前五、六年就
    未住在該處所，當時是車行看我戶籍所在地設在那裡，就寫那邊的住址」（參本
    院卷第六二頁審判筆錄）；茲按被告購買該自小客車係為供己使用，且自小客車
    係代步之交通工具，當無持續停放在某處之理，是以只要車子係在被告保管使用
    中，債權人得以追蹤之情形下，縱被告未居住在契約之約定地，亦非能論其故意
    遷移，而本件被告將車子送修，未通知裕融公司，雖讓裕融公司無法追蹤該車子
    ，但被告係因發生車禍無錢領回車子所致，尚非意圖任何不法之利益，也非故意
    遷移，與動產擔保交易法第三十八條之構成要件不符甚明。
四、綜右所述，本院認被告所辯足堪採信，本件應僅係被告未繼續給付分期款之問題
    。此外，復查無任何積極證據足資證明被告有何公訴人所指之犯行，依右揭條文
    規定，自應為被告無罪之諭知。
據上論斷，應依刑事訴訟法第四百五十二條、第三百零一條第一項，判決如主文。
本案經檢察官丙○○到庭執行職務
中      華      民      國    九十三    年      三      月     十二     日
                              台灣台中地方法院刑事第十三庭
                                  審判長法    官  許  旭  聖
                                        法    官  許  月  馨
                                        法    官  李  秋  娟
右正本證明與原本無異。
如不服本判決，應於判決送達後十日內向本院提出上訴狀，上訴於臺灣高等法院臺中
分院( 須附繕本 )。
                                        書記官
中    華    民    國      九十三      年       三      月     十二    日
